臺灣彰化地方法院刑事判決　　　　　 100年度簡上字第138號
公　訴　人　臺灣彰化地方法院檢察署檢察官
上　訴　人
即　被　告　李順利
上列上訴人因違反家庭暴力防治法案件，不服本院100年度簡字
第1533號中華民國100年6月17日第一審判決（檢察官起訴案號：
100年度偵字第4635號、4894號），提起上訴，本院管轄第二審
合議庭判決
　　　如下︰
    主  文
上訴駁回。
    犯罪事實及理由
一、本案經本院審理結果，認第一審判決認事用法及量刑均無不
    當，應予維持，並引用第一審判決書及彰化地方法院檢察署
    檢察官聲請簡易判決處刑書記載之事實、證據及理由（如附
    件）。
二、被告上訴意旨略以：被告僅係對於被害人為精神上不法侵害
    及騷擾，其危害程度與身體上不法侵害相較，應屬較輕，故
    原判決論處應屬過重，且本案被害人亦已原諒被告，故請求
    撤銷原審判決，從輕量刑。
三、按簡易判決書本得以簡略方式為之，如認定之犯罪事實、證
    據及應適用之法條，與檢察官聲請簡易判決處刑書或起訴書
    之記載相同者，得引用之，刑事訴訟法第454 條第2 項定有
    明文。次按量刑之輕重係屬事實審法院得依職權自由裁量之
    事項，苟已斟酌刑法第57條各款所列情狀而未逾法定刑度，
    即不得遽指為違法。且在同一犯罪事實與情節，如別無其他
    加重或減輕之原因，下級審法院量定之刑，亦無過重或失輕
    之不當情形，則上級審法院對下級審法院之職權行使，原則
    上應予尊重（最高法院100年度台上字第1264號判決參照）
    。被告雖於本院行準備程序時坦承犯行（見本院簡上字卷第
    52頁），惟於審理時仍辯稱：三字經是發語詞，我與被害人
    講話的時候，都會以「你娘」為發語詞，我是講「過去就過
    去了，一筆勾消」，我有講「這條帳一定要向你討」，但實
    際我並沒有向他討，也沒有做等語，然按任何打擾、警告、
    嘲弄或辱罵他人之言語、動作或製造使人心生畏怖情境之行
    為，即屬「騷擾」，家庭暴力防治法第2條第3款定有明文，
    被告以三字經「幹你娘」言語辱罵告訴人鄭寶鑾，並向鄭寶
    鑾揚言：「之前案件都是你害我被關，且被罰錢，這條帳一
    定要向你討」等情，亦經證人即告訴人鄭寶鑾於偵訊證述綦
    詳（見臺灣彰化地方法院檢察署100年度偵字第4635號卷第
    33 頁），此舉即同時構成對告訴人精神上不法侵害及騷擾
    之行為甚明，則原審以被告犯家庭暴力防治法第61條第1款
    、第2款之違反保護令罪，事證均臻明確，並審酌被告2次犯
    罪情節，而分別量處有期徒刑5月、5月，定應執行刑有期徒
    刑8 月，經核認事用法均無違誤不當之處。又告訴人鄭寶鑾
    雖到庭表示願意原諒被告，且稱：他兒子說他父親已經這麼
    老了，希望願量他父親，請我來幫他父親講幾句話，我同意
    讓他判輕一點，看他處去會不會改等語（見本院簡上字卷第
    52及其反面頁），惟參之被告前於民國97年間因違反保護
    令案件，經本院以97年度彰簡字第896號判決判處拘役30日
    確定；97年間因違反保護令案件，經本院以97年度彰簡字
    第960號判決判處拘役30日確定；97年間因違反保護令案
    件，經本院以97年度彰簡字第1271號判決判處拘役30日確定
    。上開、案件，經本院以98年度聲字第443號裁定定應
    執行刑拘役50日確定；97年間因違反保護令案件，經本院
    98 年度簡字第65號判決判處有期徒刑3月確定；98年間因
    違反家庭暴力防治法案件，經本院以98年度簡字第651號判
    決判處有期徒刑4月確定。上開、案件，經本院以98年
    度聲字第1087號裁定定應執行刑有期徒刑6月確定；98年
    間因違反家庭暴力防治法案件，經本院以98年度簡字第1233
    號判決判處有期徒刑5月確定。上開至案件，經本院以
    98年度聲字第1855號裁定定應執行刑有期徒刑9月確定；
    100年間，因違反家庭暴力防治法案件，經本院以100年度簡
    字第534號判決判處拘役40日確定等節，有上開判決書、聲
    請簡易判決處刑書及被告之臺灣高等法院被告前案紀錄表在
    卷足稽（見本院簡上字卷第23至42頁），尤見被告前經法院
    判處罪刑與監獄執刑仍未思悛悔，未能深覺夫妻相處之道，
    改善自己飲酒之惡習及生活態度，一再犯案，業已造成告訴
    人身心靈嚴重傷害，實應嚴懲，據此尚難認有減輕其刑之理
    ，被告徒以原判決量刑過重云云，請求撤銷原審判決，從輕
    量刑為上訴理由，為無理由，應駁回其上訴。
據上論斷，應依刑事訴訟法第455 條之1 第1 項、第3 項、第37
3 條、第368 條，判決如主文。
本件經檢察官紀雅惠到庭執行職務。
中    華    民    國  100    年    11     月    28    日
                  刑事第七庭    審判長法官  葉明松
                                法      官  黃玉齡
                                法      官  汪曉君
以上正本證明與原本無異。
本件不得上訴。
中    華    民    國   100    年    11    月    28    日
                                書  記  官  陳品潔
附件：臺灣彰化地方法院100年度簡字第1533號刑事簡易判決、
      臺灣彰化地方法院檢察署100年度偵字第4635、4894號起
      訴書。